臺灣桃園地方法院民事判決
110年度訴字第2477號
原      告  鄭凱仁  
訴訟代理人  張雅淳  
被      告  鄧雅瓊  
上列當事人間請求損害賠償事件，本院於民國111年6月8日言詞
辯論終結，判決如下：
    主  文
原告之訴及假執行之聲請均駁回。
訴訟費用由原告負擔。
    事實及理由
一、原告主張：伊為門牌號碼桃園市○○區○○路00號3樓房屋（下
    稱系爭3樓房屋）所有權人，被告則為門牌號碼桃園市○○區○
    ○路00號8樓房屋（下稱系爭8樓房屋）所有權人，民國110年
    4月19日晚間8時許，被告於系爭8樓房屋內疏通阻塞水管失
    當，導致系爭3樓房屋廚房流理台淹水，造成家中裝潢及家
    具毀損，伊因處理積水及清潔而花費新臺幣（下同）4,700
    元、家具毀損而受有34萬6,373元之損失，另因修繕書房及
    小孩房需支出9萬1,710元，裝修玄關、客廳、主臥、更衣室
    等需支出57萬1,402元，且因淹水事宜造成伊精神上相當痛
    苦，受有20萬元精神損失。爰依民法第184條第1項前段、第
    195條之法律關係提起本件訴訟，請求被告損害賠償等語。
    並聲明：㈠被告應給付原告121萬4,185元，及自起訴狀繕本
    送達翌日起至清償日止，按週年利率5％計算之利息。㈡願供
    擔保請准宣告假執行。
二、被告則以：事發當日伊正在疏通系爭8樓房屋私管線之阻塞
    物，系爭3樓房屋與系爭8樓房屋相隔5層樓，疏通後之阻塞
    物不可能流入系爭3樓房屋私管線造成阻塞，而係流入主管
    線內，本件應係公共主管線已有阻塞之情形，才導致污水污
    水從系爭3樓房屋流理台處溢出，而公共管線之管理屬於社
    區管委會責任，是系爭3樓房屋淹水狀況，並非伊有故意或
    過失行為所致，本件原告請求伊賠償其損失，應屬無據；另
    原告就其所提出損失項目，應區分全損或半損，且應計算折
    舊等語，資為抗辯。並聲明：㈠原告之訴及假執行之聲請均
    駁回。㈡如受不利益判決，願供擔保請准宣告免為假執行。
三、查原告及被告分別為系爭3樓房屋、系爭8樓房屋所有權人，
    被告於110年4月19日晚間於系爭8樓房屋廚房疏通水管，原
    告所有之系爭3樓房屋廚房排水管於同一時間發生溢水，導
    致系爭3樓房屋淹水等情，有房屋登記謄本、淹水照片等件
    ，在卷可稽（見本院卷第13-29、115-116頁），且為兩造所
    不爭執，堪信為真。本院茲就兩造間之爭點判斷如下：
　㈠按當事人主張有利於己之事實者，就其事實有舉證之責任，
    民事訴訟法第277 條前段定有明文。民事訴訟如係由原告主
    張權利者，應先由原告負舉證之責，若原告先不能舉證，以
    證實自己主張之事實為真實，則被告就其抗辯事實即令不能
    舉證，或其所舉證據尚有疵累，亦應駁回原告之請求。又侵
    權行為之成立，須行為人因故意過失不法侵害他人權利，亦
    即行為人須具備歸責性、違法性，並不法行為與損害間有相
    當因果關係，始能成立，是主張侵權行為損害賠償請求權之
    人，對於侵權行為之成立要件應負舉證責任（最高法院100
    年度台上字第328號判決要旨參照）。
　㈡經查，原告主張系爭3樓房屋之淹水係因被告於系爭8樓房屋
    內疏通水管所致一節，既為被告所否認，揆諸上開見解，即
    應由原告就此負舉證責任。雖原告欲以同棟大樓7樓房屋所
    有權人即證人游琪霖之證述內容欲實其說，然觀諸證人游琪
    霖證稱：我沒有專業水電背景，當天系爭3樓房屋淹水，我
    有去原告家中幫忙清潔，系爭8樓房屋在疏通水管，與系爭3
    樓房屋淹水時間差距不到半小時，所以系爭3樓房屋淹水應
    該是被告所致等語（見本院卷第122頁），顯見證人游琪霖
    並非水電專業人員，其所稱系爭3樓房屋淹水係因系爭8樓房
    屋疏通水管等語，僅為其就系爭8樓房屋疏通水管行為與系
    爭3樓房屋淹水現象時間之緊密性，所為主觀判斷，實無法
    僅以此即作為有利於原告之認定。
　㈢次查，原告所有之系爭3樓房屋於本院審理時，雖已無溢水狀
    況（見本院卷第80頁），致無法鑑定事發當時確切之房屋淹
    水原因，然參以事發當日前往被告之系爭8樓房屋疏通水管
    水電人員即證人王崇陽證稱：事發當日我先去系爭8樓房屋
    疏通水管後，原告跑來反應其家中淹水，故我有再去系爭3
    樓房屋查看，系爭3樓房屋從廚房排水孔一直冒水出來，位
    置與被告系爭8樓房屋阻塞位置相同，但系爭8樓房屋是私管
    阻塞，而系爭3樓房屋則是總管阻塞，因為原告當時家中沒
    有用水，卻發生淹水，這是總管阻塞的現象，而且當天我是
    用30尺的鋼條疏通系爭8樓房屋水管，結果成功，系爭3樓房
    屋則因為是總管阻塞，所以我換了50尺的水管才疏通到阻塞
    的總管線，系爭8樓房屋私管阻塞的狀況是一般油塊阻塞，
    只疏通半小時就完成，如果是很嚴重的話，疏通時間要1個
    小時以上、或無法疏通，一般私管的口徑多為1吋半到2吋的
    水管，總管大部分為4至5吋口徑，故系爭8樓房屋私管疏通
    後的碎油塊流入總管後造成阻塞的機率非常低，本件有可能
    是系爭8樓房屋疏通私管線後，油碎塊跑到總管中，而總管
    又沒有定期清理造成阻塞，系爭3樓房屋才會淹水等語（見
    本院卷第100-102頁），顯見系爭3樓房屋淹水之際，系爭8
    樓房屋雖正在進行私管油塊阻塞疏通作業，然據證人王崇陽
    所述，系爭8樓房屋僅為一般油塊阻塞，程度並不嚴重，打
    碎後之油塊應無可能阻塞較大口徑之總管管線，本件應係大
    樓總管線並未按時維護、清理，始會造成總管線阻塞，進而
    導致系爭3樓房屋淹水現象，由此以觀，被告就系爭8樓房屋
    所為之管線疏通作業，與系爭3樓房屋之淹水間，並無「相
    當因果關係」存在，系爭3樓房屋之淹水，應係總管線疏未
    定期維護、疏通始然，實查無被告於系爭8樓房屋內單純疏
    通水管之行為，有何故意或過失導致系爭3樓房屋淹水之情
    形，是本件原告主張被告應依侵權行為之規定對其損害負賠
    償責任，即屬無據。
四、綜上所述，原告依民法第184條第1項前段、第195條之法律
    關係提起本件訴訟，請求被告給付121萬4,185元及遲延利息
    ，為無理由，應予駁回。又原告之訴既經駁回，其假執行之
    聲請即失所附麗，應併予駁回。
五、本件事證已臻明確，兩造其餘主張、陳述及所提之證據，經
    審酌均與判決結果不生影響，爰不逐一論列，附此敘明。
六、訴訟費用負擔之依據：民事訴訟法第78條。 
中　　華　　民　　國　　111 　年　　6 　　月　　28　　日
                  民事第二庭    法　官　廖子涵
正本係照原本作成。
如對本判決上訴，須於判決送達後二十日內向本院提出上訴狀。
如委任律師提起上訴者，應一併繳納上訴審裁判費。
中　　華　　民　　國　　111 　年　　6 　　月　　30　　日
                                書記官  李慧慧